# 新租赁衔接规定之免租期【请教陈版主】

提问人：cpaest 时间：2021-05-14 13:27:52
陈版主好：
这个帖子里，https://bbs.esnai.com/thread-5438496-1-1.html
有朋友咨询：
陈版，想咨询下存在免租期情况下：原准则下待摊费用与应付账款余额与新准则科目之间如何衔接，望指导： 1 、A公司 2020 年 8 月与出租方B公司签订租赁办公场所合同，租赁期 3 年，免租期 3 个月，2020-8-1——2023-10-31，租金每季度提前支付一次，A公司2020-8-1支付150W/季度；期间2020-8-1—2020-10-31和2020-11-1-—2021-1-31；A公司 2021 年执行新租赁准则，但A公司已在原准则下的免租期摊销按照 600 _5/15_ 摊销；那么与_2021_ 年如何衔接：目前账面待摊费用余额 _=600-600_ 5/15=400W；应付账款-暂估450W，待摊与应付差额50W（ 1 ）A公司现在选择按与租赁负债相等的金额并根据预付租金进行调整的方法计量使用权资产；
（ 2 ） 2021 年 1 月 1 日的使用权资产=自 2021 年 2 月 1 日起各笔应付租金折现到 2021 年 1 月 1 日的折现值+2020年 8 月 1 日支付的租金/3。应付账款-暂估450W转到租赁负债，待摊费用转入使用权资产存在差额，但待摊费用与使用权资产存在差额，怎么处理？本质是原准则下差额怎么处理？想了一天了，一直想不明白，我在视野论坛里找了好久也没有对此明确回复；如果轧差到租赁负债-未确认融资费用，那么影响使用权资产，又矛盾了，到底哪里出问题了,望陈版不吝指教！
陈版主回复：
由于采用的是“按与租赁负债相等的金额并根据预付租金进行调整的方法计量使用权资产”的衔接办法，故建议：
1 、在 2021 年 1 月 1 日冲回原准则下的待摊费用和应付账款，差额调整当日留存收益。
2 、在 2021 年 1 月 1 日，根据未来应付租金折现到该日的折现值确认租赁负债。使用权资产的金额如你所述，即“2021年 1 月 1 日的使用权资产=自2021 年 2 月 1 日起各笔应付租金折现到 2021 年 1 月 1 日的折现值+2020年 8 月 1 日支付的租金/3”。差额调整留存收益。
现有疑问：
简化一下上述案例，合同期限2020-8-01到2021-10-31，每半年度末付款150W（首次付款日在 2020 年 1231 之后），免租期三个月。如果A公司2020-8-1【没支付】150W/季度，目前账面待摊费用余额=600-600*5/15=400W；应付账款-暂估600W，待摊与应付差额200W。在 2021 年 1 月 1 日冲回原准则下的待摊费用和应付账款，差额调整当日留存收益。
差额刚好是免租期内的直线法摊销金额，如果差额调整留存收益，借应付账款200W 贷留存收益200W，那是否意味着新租赁准则衔接规定下，认可-以前旧租赁准则下免租期内的直线法摊销金额可以在期初冲回。若非，那以前期间因免租期造成的应付账款余额在衔接时如何处理。
请教陈版主。谢谢。

回答人：chenyiwei
抱歉，此前该帖子中的回复可能有误。
参照IFRS 16.C8，在新准则首次执行日，原准则下累积的应付租金余额应比照预付租金，调整使用权资产，即 借：应付租金，贷：使用权资产。
而不是调整首次执行日的留存收益。
C8 If a lessee elects to apply this Standard in accordance with paragraph C5(b), the lessee shall:
(a)recognise a lease liability at the date of initial application for leases previously classified as an operating lease applying IAS 17. The lessee shall measure that lease liability at the present value of the remaining lease payments, discounted using the lessee’s incremental borrowing rate at the date of initial application.
(b)recognise a right-of-use asset at the date of initial application for leases previously classified as an operating lease applying IAS 17. The lessee shall choose, on a lease-by-lease basis, to measure that right-of-use asset at either:
(i)its carrying amount as if the Standard had been applied since the commencement date, but discounted using the lessee’s incremental borrowing rate at the date of initial application; or
(ii)an amount equal to the lease liability, adjusted by the amount of any prepaid or accrued lease payments relating to that lease recognised in the statement of financial position immediately before the date of initial application. (c)apply IAS 36 Impairment of Assets to right-of-use assets at the date of initial application, unless the lessee applies the practical expedient in paragraph C10(b).
不清楚为何CAS 21(2018)第六十一条（二） 2 （ 2 ）只强调了“根据预付租金进行必要调整”，没有提到原准则下累积的应付租金。